# 会计利润与所得税费用调整过程

提问人：zoro1985 时间：2021-02-06 11:03:26
问题：审计去年因交易性金融资产确认的公允价值变动确认了递延所得税负债，并对其进行了纳税调减，但是企业年度汇算清缴的时候并未进行纳税调减，账上确认了递延所得税负债， 20 年该部分交易性金融资产已交割。那在 20 年计算会计利润与所得税费用调整过程的时候，会产生一个差异，刚好就是 19 年确认的递延所得税费用，这部分该如何填列？可否增加冲销前期确认递延所得税负债的应纳税差异？谢谢

回答人：chenyiwei
如果“企业年度汇算清缴的时候并未进行纳税调减”，则表明事实上会计和税务处理没有差异，上年末不应确认递延所得税负债。如果确实确认了递延所得税负债，则应作为前期差错予以更正处理。
或者，企业向主管税务机关申请更正上年度的申报，这样需要追溯调整上年度的“所得税费用——当期所得税费用”，总之调整后不应再有你说的差异。
如果该差错不属于重大差错的，可直接在本期更正，此时在调节表上填入“对上年度所得税的调整”行内。